臺灣板橋地方法院刑事判決             100年度易字第4212號
公  訴  人  臺灣板橋地方法院檢察署檢察官
被      告  潘力行
上列被告因竊盜案件，經檢察官提起公訴（100年度偵字第27751
號），被告於本院準備程序中就被訴事實為有罪之陳述，經本院
裁定進行簡式審判程序，判決如下：
    主  文
潘力行攜帶兇器竊盜，累犯，處有期徒刑捌月。
    事  實
一、潘力行前因違反槍砲彈藥刀械管制條例案件，經臺灣基隆地
    方法院以90年度訴字第425 號判處有期徒刑5 年2 月，併科
    罰金新臺幣( 下同)5萬元確定，並經臺灣高等法院以94年度
    上更一字第75號駁回上訴而確定；又因竊盜案件，經臺灣基
    隆地方法院以93年度訴字第126 號判處有期徒刑1 年10月確
    定，上開二罪再經臺灣高等法院以94年度聲字第749 號裁定
    就有期徒刑部分應執行有期徒刑6 年6 月確定，於民國98年
    3 月23日因縮短刑期假釋出獄，嗣於99年12月31日因假釋期
    滿未經撤銷，未執行之刑視為執行完畢。詎其猶不知悔改，
    復意圖為自己不法之所有，於100 年6 月27日上午5 時許至
    28日上午5 時許期間內某時( 起訴書誤載為100 年6 月27
    日3 時許) ，持客觀上足以對人之生命、身體造成威脅，可
    供兇器使用之螺絲起子1 支( 未扣案) ，至新北市○○區○
    ○街與榮華路口之停車場內，將林翰元所有停放於該停車場
    之車牌號碼611-E5號營業小客車( 起訴書誤載車牌號碼為
    621-E5號) 之左前車窗鑿破( 毀損部分未據告訴) ，竊取車
    內之現金200 元得手後離去。嗣經警採集車內指紋送鑑後，
    與潘力行之左小指及左環指指紋相符，始循線查悉上情。
二、案經新北市政府警察局新莊分局移送臺灣板橋地方法院檢察
    署檢察官偵查後提起公訴。
    理  由
一、程序方面：按除被告所犯為死刑、無期徒刑、最輕本刑為3
    年以上有期徒刑之罪或高等法院管轄第一審案件者外，於第
    一次審判期日前之準備程序進行中，被告先就被訴事實為有
    罪之陳述時，審判長得告知被告簡式審判程序之旨，並聽取
    當事人、代理人、辯護人及輔佐人之意見後，裁定進行簡式
    審判程序，刑事訴訟法第273 條之1 第1 項定有明文。經核
    ，本件被告潘力行所犯係死刑、無期徒刑、最輕本刑為3年
    以上有期徒刑以外之罪，其於準備程序中就被訴事實為有罪
    之陳述，經法官告知簡式審判程序之旨，並聽取公訴人、被
    告等之意見後，本院爰依首揭規定，裁定進行簡式審判程序
    ，合先敘明。
二、上揭事實，業據被告於警詢、偵查、本院準備程序及審理時
    坦承不諱，核與證人即被害人林翰元於警詢時之證述情節相
    符，並有內政部警政署刑事警察局100年8月24日刑紋字第10
    00095952號鑑定書及現場照片6張在卷可佐，因認被告之自
    白與事實相符，堪予採信。本件罪證明確，被告犯行洵堪認
    定，應予依法論科。
三、按刑法第321 條第1 項第3 款所謂之兇器，其種類並無限制
    ，凡客觀上足對人之生命、身體、安全構成威脅，具有危險
    性之兇器均屬之，且祇須行竊時攜帶此種具有危險性之兇器
    為已足，並不以攜帶之初有行兇之意圖為必要（最高法院79
    年臺上字第5253號判例要旨參照）。查被告於行竊時所攜帶
    之螺絲起子1 支，雖未扣案，惟其既足以用以撬破被害人上
    開營業小客車之車窗，足認其材質應甚為堅硬，持之揮擊自
    足以對人之生命、身體造成威脅，為客觀上足以傷害人生命
    、身體之器械，顯為具有危險性之兇器無訛；是核被告所為
    ，係犯第321 條第1 項第3 款之攜帶兇器竊盜罪。又被告前
    有如事實欄所載之論罪科刑執行情形，有臺灣高等法院被告
    前案紀錄表附卷可憑，其於受徒刑執行完畢後5 年內，故意
    再犯本件有期徒刑以上之罪，為累犯，應依刑法第47條第1
    項加重其刑。爰審酌被告前已有竊盜前科，有臺灣高等法院
    被告前案紀錄表附卷可憑，其正值年輕力壯，竟不思依循正
    軌賺取財物，反以上揭方式，竊取被害人之財物，對社會治
    安及被害人財產安全危害甚鉅；兼衡其犯罪之動機、目的、
    智識程度、所竊得財物之價值、犯後尚能坦承犯行之態度等
    一切情狀，量處如主文所示之刑，以資懲儆。至被告行竊時
    所用之螺絲起子1 支，既未扣案，據被告稱已丟棄，其亦非
    違禁物，為免將來執行困難，爰不宣告沒收，附此敘明。
據上論斷，應依刑事訴訟法第273 條之1 第1 項、第299 條第1
項前段，刑法第321 條第1 項第3 款、第47條第1 項，判決如主
文。
本案經檢察官林錦鴻到庭執行職務。
中    華    民    國   100    年    12    月    30    日
                  刑事第十庭    法  官    陳昭筠
以上正本證明與原本無異。
如不服本判決應於送達後10日內向本院提出上訴狀。
                                書記官    黃文儀
中    華    民    國   101    年    1     月    2     日
附錄本案論罪科刑法條全文
中華民國刑法第321條
犯竊盜罪而有下列情形之一者，處6月以上、5年以下有期徒刑，
得併科新臺幣10萬元以下罰金：
一、侵入住宅或有人居住之建築物、船艦或隱匿其內而犯之者。
二、毀越門扇、牆垣或其他安全設備而犯之者。
三、攜帶兇器而犯之者。
四、結夥三人以上而犯之者。
五、乘火災、水災或其他災害之際而犯之者。
六、在車站、埠頭、航空站或其他供水、陸、空公眾運輸之舟、
車、航空機內而犯之者。